臺灣臺南地方法院臺南簡易庭民事判決
110年度南簡字第704號
原      告  謝煌誌
被      告  郭政育

法定代理人  郭允星
            黃雅鈴
上列被告因詐欺等案件，原告提起刑事附帶民事訴訟請求侵權行
為損害賠償，經本院刑事庭裁定移送前來（110年度附民字第39
號），本院於民國110年8月17日言詞辯論終結，判決如下：
　　主　文
被告應給付原告新臺幣壹拾肆萬玖仟玖佰捌拾陸元，及自民國一
一零年一月二十六日起自清償日止，按週年利率百分之五計算之
利息。
訴訟費用由被告負擔。
本判決得假執行。
　　事實及理由
壹、程序事項
　　按訴狀送達後，原告不得將原訴變更或追加他訴，但擴張或
    減縮應受判決事項之聲明者，不在此限，民事訴訟法第255
    條第1項第3款定有明文。查原告起訴時係聲明請求被告給付
    新臺幣（下同）15萬元，嗣於民國110年8月17日本院審理中
    以言詞變更聲明為請求被告給付14萬9,986元（見南簡卷第1
    5頁），核屬減縮應受判決事項聲明，與前揭規定相符，自
    應准許。
貳、實體事項
一、原告主張：被告於109年7月中旬某日見友人「余晟瑋」（真
    實姓名年籍不詳）在臉書社團網頁「大臺南工作網」中張貼
    應徵收取、送貨工作之訊息後，主動聯絡而知悉工作內容係
    至「余晟瑋」所指定地點取得提款卡，再依「余晟瑋」或FA
    CETIME手機通訊軟體暱稱「Boss」（真實姓名年籍不詳）之
    成年人指示，使用該提款卡進行領款並將所領款項置於指定
    地點，即可按日領取2,000元至3,000元不等之報酬。被告依
    其智識程度及社會生活經驗，可知悉在正常情況下，欲提領
    帳戶款項之人可自行為之，並無提供報酬委託他人代行之必
    要，已可預見此舉極有可能係詐欺集團為收取詐騙所得款項
    ，而利用提款車手隱匿詐欺所得之去向、所在，然被告因貪
    圖高額報酬，仍抱持縱上開情節屬實亦不違背其本意之不確
    定故意，與「余晟瑋」、「Boss」及其等所屬詐欺集團成年
    成員共同基於3人以上共同詐欺取財及隱匿詐欺犯罪所得去
    向、所在之洗錢犯意聯絡，先由該詐欺集團不詳成員以如附
    表所示之手法向原告施用詐術，使其陷於錯誤而匯款如附表
    所示，被告再依「余晟瑋」指示至其所指定地點取得上開帳
    戶提款卡，並依循「余晟瑋」或「Boss」指示領得贓款如附
    表所示，復聽從「余晟瑋」所言將該款項放置在指定地點，
    以交付該詐欺集團不詳成員上繳該詐欺集團，原告因此受損
    共14萬9,986元，爰依侵權行為之法律關係提起本件訴訟等
    語，並聲明：如主文第1項所示。
二、被告則以：其沒有拿到報酬，所以沒有意願賠償等語，資為
    抗辯。並聲明：原告之訴駁回。
三、法院的判斷
　　被告不想要負損害賠償責任的最好方法，就是不要參加詐騙
    集團做壞事。被告既然造成別人的損害，就應該負責，這跟
    被告有沒有拿到報酬無關，更不會因為被告沒有賠償意願而
    免責。
　㈠因故意或過失不法侵害他人之權利者，負損害賠償責任，民
    法第184條第1項前段定有明文。原告所主張前揭事實，業經
    本院依職權調取本院109年度金訴字第261號刑事案件偵審卷
    宗核查無誤，並有監視器攝錄畫面擷取照片、附表所示匯款
    帳戶之帳戶交易明細查詢、報案資料（即內政部警政署反詐
    騙諮詢專線紀錄表、165專線協請金融機構暫行圖存疑似詐
    欺款項通報單、受理詐騙帳戶通報警示簡便格式表、派出所
    受理各類案件紀錄表）等資料附於上開卷宗為佐，且為被告
    所不爭執（見南簡字卷第16頁），堪信與事實相符。被告故
    意不法侵害原告之財產權，原告於本件請求被告就其所受財
    產上損害合計14萬9,986元（計算式：99,999＋49,987＝149,9
    86）負賠償責任，核與侵權行為之要件相符，自應准許。
　㈡被告雖以前詞表示無意願賠償，惟被告故意不法侵害他人之
    權利，即應依上述法律規定負損害賠償責任，核與其是否獲
    取報酬無關，自非可採。
四、綜上所述，原告依侵權行為之法律關係，請求被告給付14萬
    9,986元，及自起訴書送達翌日即110年1月26日起至清償日
    止，按週年利率5%計算之利息，為有理由，應予准許。
五、本件係依民事訴訟法第427條第1項規定適用簡易訴訟程序所
    為被告敗訴之判決，依同法第389條第1項第3款規定，應依
    職權宣告假執行。
六、本件事證已臻明確，兩造其餘攻擊防禦方法及所提證據，經
    本院斟酌後，核與判決結果不生影響，爰不逐一論述，併此
    敘明。
七、訴訟費用負擔之依據：民事訴訟法第78條。
中　　華　　民　　國 　  110 　 年 　  9  　月　  7　 日
　　　　　　　　　    臺南簡易庭法  官  陳谷鴻
以上正本證明與原本無異。   　　　　　　　　　
如不服本判決，應於判決送達後20日內，向本院提出上訴狀並表
明上訴理由，如於本判決宣示後送達前提起上訴者，應於判決送
達後20日內補提上訴理由書（須附繕本）。如委任律師提起上訴
者，應一併繳納上訴審裁判費。
中　　華　　民　　國　　110 　年　　9 　　月　　10　　日
                                 書記官  呂伊謦
附表：
詐騙手法 匯款金額 （新臺幣） 匯款時間 （民國） 匯款帳戶 提款時間 （民國） 提款金額 （新臺幣） 提款地點 於109年7月16日18時許，陸續佯裝為MOMO購物台及銀行客服人員撥打電話予原告，並對其謊稱：因作業疏失致使訂單重複，需使用雙網銀認證身分並依指示操作等語，致原告陷於錯誤，而匯款右列金額至右列帳戶。 9萬9,999元 109年7月16日20時49分 國泰世華商業銀行帳號（013）00000000000號帳戶 109年7月16日21時8分、9分、10分、11分、12分、13分（共8次） 14萬9,900元（7次2萬元，1次9,900元） 臺南市○○區○○路0段0000號玉山商業銀行永康分行  4萬9,987元 109年7月16日20時54分